CONTACTAME

in linkedin.com/in/ayelen-garcía-595457232/

ayelengarcia7@gmail.com

+54 91 124979403

SOBRE MI

Mi nombre es Ayelen, tengo 29 años y soy ex estudiante de la Licenciatura en Psicología. Estudié Psicología en la UBA durante un tiempo. En Julio de este año empecé la carrera de Frontend React en la Academia CoderHouse.

Me considero una trabajadora que consigue sus objetivos, realiza su trabajo y dá el 100% de sí misma. Tengo una gran ética de trabajo y atención al detalle. Puedo ser una gran compañera de equipo y también soy buena trabajando individualmente.

En cuanto a mi personalidad soy espontánea, intuitiva y creativa, aprendo rápido y me encanta adquirir nuevos conocimientos de manera autodidacta.

Estoy en búsqueda de mi primer experiencia laboral en el ámbito IT. Tengo mucha motivación y ganas de desarrollarme y crecer en el área!

HABILIDADES



HTML



FIGMA



CSS



GIT



JAVA SCRIPT



GIT HUB



ILUSTRATOR



SAS



BOOSTRAP

REPOSITORIO

Mirá mis proyectos!



github.com/ayelengarcia

AYELEN GARCIA

FRONT END DEVELOPER STUDENT

EDUCACION

2022

Front end Developer React Js

Coder House - En curso

- Desarrollo Web Finalizado
- Java Script Finalizado
- React En curso

2018

Licenciatura en Psicología

Universdad de Buenos Aires. 2018 - 2022

EXPERIENCIA

Integradora Escolar & Acompañante Terapéutica Marzo 2020 - Septiembre 2022

- ARABELA SRL mar. 2022 sept. 2022 · 7 meses
- Equipo Adip RRHH sept. 2021 mar. 2022 · 7 meses
- Asociación Niños del Sur (ANSUR) mar. 2020 mar. 2021 · 1 año 1 mes Acompañamiento terapéutico en niños y adolescentes. Salud mental y discapacidades.

Atención al cliente - Encargada

noviembre 2018 - diciembre 2020

 Apuntes & Buffet - Facultad de Psicología UBA - 2 años 2 meses
1.Responsable de turno, atención al cliente, tareas de gestión, administración y finanzas.

ADICIONAL

Organizacion Social Barrios de Pie

Planificación y coordinación · abr. 2019 - abr. 2021

Universidad de Buenos Aires

Talleres pedagógicos, recreación, talleres de ESI, consumos problemáticos, relevamientos de talla y peso, salud mental. Niños, adolescentes y adultos

CEP - Centro de estudiantes Psicología

Gestión y comunicación · abr. 2019 - mar. 2021

Universidad de Buenos Aires

Coordinación y gestión de grupos y actividades. Planificación de comunicación y redes sociales. Practicas en barrios y talleres académicos.

IDIOMAS

Español: Nativo

Ingles: Intermedio bajo - Lecto escritura